臺灣基隆地方法院民事裁定
110年度監宣字第90號
聲   請   人  李湧泉  


受監護宣告人  李明泉  

上列聲請人聲請處分受監護宣告人之財產事件，本院裁定如下：
　　主　　文
准聲請人代為處分受監護宣告人李明泉（男、民國00年0月00日
生、身分證統一編號：Z000000000號）所有如附表所示之不動產
。
聲請費用由受監護宣告人李明泉負擔。
    理    由
一、聲請意旨略以：聲請人為受監護宣告人李明泉之監護人，茲
    因受監護宣告人之父李萬發（下稱被繼承人）已歿，遺有如
    附表所示之不動產（下稱系爭房地）及存款約新台幣（下同
    ）近86萬元。而受監護宣告人自幼即與其母李樂雪媛同住並
    由李樂雪媛照顧迄今，故被繼承人之繼承人協議由李樂雪媛
    取得系爭房地全部所有權，並由李樂雪媛支付86萬元與受監
    護宣告人，並已存入受監護宣告人郵局存款帳號內，為此爰
    依民法第1101條第2項第1款之規定，聲請裁定准予處分受監
    護宣告人所有如附表所示之不動產等語。
二、按監護人對於受監護人之財產，非為受監護人之利益，不得
    使用、代為或同意處分；監護人代理受監護人購置或處分不
    動產行為，非經法院許可，不生效力；上開規定於成年人之
    監護準用之，民法第1101條第1項、同條第2項第1款及第111
    3條分別定有明文。
三、查聲請人上開主張，業據其提出本院109年度監宣字第228號
    民事裁定及本院民事裁定確定證明書、戶籍謄本、系爭房地
    所有權狀、財政部北區國稅局遺產稅免稅證明書、受監護宣
    告人存款影本、繼承系統表為證，自堪信聲請人之主張為真
    實。本院審酌照顧受監護宣告人係由其母李樂雪媛為實際照
    顧者，並同住於系爭房地，依聲請人主張雖會處分受監護宣
    告人系爭房地之應有部分與李樂雪媛，然受監護宣告人仍會
    居住於系爭房地裡，且李樂雪媛亦已支付受監護宣告人關於
    系爭房地應有部分之價額與受監護宣告人，況此筆費用亦可
    用來支付受監護宣告人之養護費用，故認聲請人聲請本院許
    可其代理處分受監護宣告人如附表所示之不動產，核與受監
    護宣告人之利益相符，依法即無不合，應予准許。
四、末按監護人應以善良管理人之注意，執行監護職務。又監護
    人於執行監護職務時，因故意或過失，致生損害於受監護宣
    告之人者，應負賠償之責。再法院於必要時，得命監護人提
    出監護事務之報告、財產清冊或結算書，檢查監護事務或受
    監護宣告之人之財產狀況。民法第1113條準用同法第1100條
    、第1109條第1項、第1103條第2項規定均有明示，則本件聲
    請人即監護人代為處分受監護宣告人之不動產，就處分之財
    產應妥適管理及使用，併予敘明。
五、依家事事件法第164條第2項，裁定如主文。
中　　華　　民　　國　　110 　年　　7 　　月　　19　　日
                  家事法庭法  官　何怡穎 
以上正本係照原本作成。
如對本裁定抗告須於裁定送達後10日內向本院提出抗告狀。
中　　華　　民　　國　　110 　年　　7 　　月　　19　　日
                          書記官　葉憶葇

附表：
編號 種類     土地坐落  權利範圍 1 土地 基隆市○○區○○段000000000地號  全部 
2 土地 基隆市○○區○○段000000000地號 全部  3 建物 基隆市○○區○○路00號 全部